【裁判字號】    97,易,1232
【裁判日期】    971231
【裁判案由】    竊盜
【裁判全文】
臺灣彰化地方法院刑事判決              97年度易字第1232號
公  訴  人  臺灣彰化地方法院檢察署檢察官
被      告  甲○○
上列被告因竊盜案件，經檢察官提起公訴 （97年度偵字第5253號
），本院判決如下：
    主    文
甲○○於夜間侵入住宅、踰越牆垣竊盜未遂，累犯，處有期徒刑
肆月，如易科罰金，以新臺幣壹仟元折算壹日。並應於刑之執行
前，令入相當處所，施以禁戒壹年。
    犯罪事實
一、甲○○前於民國95年間，因公共危險案件，經臺灣彰化地方
    法院以95年度斗交簡訴字第157 號判處有期徒刑4 月確定，
    於95年12月19日易科罰金執行完畢。詎仍不知悔改，意圖為
    自己不法之所有，於97年6 月3 日凌晨2 時30分許之夜間，
    自其位於彰化縣社頭鄉○○村○○路26-2號住處2 樓陽台，
    徒手攀越連棟之隔鄰（即26-3號）牆垣，亦即攀越二連棟房
    屋後方陽台中間貫穿上下層樓板之住宅隔牆，進入該26-3號
    2 樓陽台內，再打開陽台之落地窗紗門而侵入26-3號房屋2
    樓內，於甲○○在搜尋財物之際，為正在屋內把玩電腦之乙○○發覺，乙○○旋喚醒丈夫丙○○、小叔丁○○，而甲○○得知已被發現，唯恐遭到逮捕，遂倉皇逃走，致未得逞。
    嗣經丙○○、丁○○在後追捕，在甲○○之住處旁，將甲○○逮獲，並報警處理。嗣甲○○經警測得呼氣酒精濃度為每
    公升1.43毫克（雖精神狀態降低，但並未達明顯低於常人之
    程度）。
二、案經乙○○、丙○○、丁○○分別訴請彰化縣警察局田中分
    局報請臺灣彰化地方法院檢察署檢察官偵查起訴。
    理    由
壹、證據能力：
    本案下列引用之供述及非供述證據，經本院依法踐行調查證
    據程序，公訴人及被告均不爭執各該證據之證據能力，且亦
    查無依法應排除其證據能力之情形，是後述所引用證據之證
    據能力均無疑義，合先敘明。
貳、認定犯罪事實所憑之證據及理由
一、訊據被告甲○○固坦承有於前揭時地無故侵入乙○○等人之
    住處，惟矢口否認有何竊盜犯行，辯稱：伊有進去，但伊喝
    醉了，沒有搜尋財物，還沒有行竊云云。然查，上揭犯罪事
    實，業據被告甲○○於警詢及偵查中坦承不諱，核與告訴人
    乙○○於警詢及偵審中、丙○○、丁○○於警詢中指述之情
    節相符，並有照片4 張附卷可稽。雖被告翻異前詞，惟查，
    被告係自其住處2 樓陽台攀越進入隔鄰26-3號乙○○等人住
    處2 樓陽台，並已進入該26 -3 號2 樓屋內之神明廳，穿越
    神明廳走至乙○○所睡房間前一情，為被告所坦認，並經證
    人乙○○於本院審理時證述明確，且有乙○○所繪現場圖附
    卷足憑，以被告已在被害人住處行走一段距離，若非搜尋財
    物，何以一路行至被害人居住房間位置？是認被告於偵查中
    供認：我是要去拿女生內褲，...... ， 沒有特定地方，隨
    便找有內褲的地方就可以了等語（見偵查卷第11頁）合於實
    情，其嗣後於本院所辯，悖於常理，明顯為推卸之詞，不足
    採信，被告已開始搜尋財物至為明確。故而，被告已著手竊
    盜行為無疑。
二、被告犯案後經警以呼氣酒精濃度測試器測得呼氣酒精濃度雖
    達每公升1.43毫克，有呼氣酒精濃度測試單1 紙附卷可稽，
    而被告依DSM-IV診斷準則符合酒精依賴，但未有其他明確與
    酒精有關之精神疾病，是以被告於案發時之精神狀態雖確實
    可能因酒精影響而降低，亦可能在事後有記憶不完整之狀況
    ，但犯行發生之當時應未達明顯低於常人之程度等語，有彰
    化基督教醫院精神科彰基精鑑字第97080002號精神鑑定報告
    書1 份附卷可稽，參諸被告於飲酒後猶能攀越隔鄰2 樓陽台
    進入一節及上開鑑定意見，足認被告於行為時並未因酒精依
    賴及當日飲酒程度，以致伊辨識行為違法或依辨識而行為之
    能力顯著減低之狀態。
三、綜上事證明確，被告犯行應堪認定。
、論罪科刑理由
一、核被告所為，係犯刑法第321 條第2 項、第1 項第1 、2 款
    之於夜間侵入住宅、踰越牆垣竊盜未遂罪，爰依刑法第25條
    第2 項之規定，減輕其刑。又按刑法第321 條第1 項第1款
    之於夜間侵入住宅入室行竊，其進入行為即屬侵入住宅，已
    結合於所犯加重竊盜之罪質中，無更行構成侵入住宅罪，附
    此敘明。
二、被告有上揭犯罪事實欄所載論罪科刑執行情形，有臺灣高等
    法院被告前案紀錄表可查，其受徒刑之執行完畢後，5年以
    內故意再犯本件有期徒刑以上之罪，為累犯，應依刑法第47
    條第1項之規定，加重其刑。
三、被告之刑有加重及減輕，依法先加後減。
四、爰審酌被告任意欲行竊他人之物，顯見被告不知尊重他人權
    利，且被告攀越牆垣至隔鄰行竊，對身為鄰居之被害人造成
    莫大心理恐慌，僅一牆之隔，該如何防範，對家宅安全亦同
    樣造成危害，幸被害人未損失財物，及被告犯罪之動機、方
    法、手段，犯後否認犯行等一切情狀，量處如主文所示之刑
    ，並諭知易科罰金之折算標準。
五、按因酗酒而犯罪，足認其已酗酒成癮並有再犯之虞者，於刑
    之執行前，令入相當處所，施以禁戒。前項禁戒期間為1 年
    以下。但執行中認無繼續執行之必要者，法院得免其處分之
    執行，刑法第89條定有明文。查酗酒通常並非犯罪主因，而
    是造成飲酒者「失抑制」，會將某些在正常心智狀態下壓抑
    住之衝動釋放出來，屬於促發因素；茲被告有酒精依賴，其
    飲酒行為確實已經成癮，依臨床判斷其酒精濫用行為有很高
    機會將不斷再犯，被告回覆社工師評估時，又表示經濟狀況
    不佳、自身又無戒酒動機，且否認自身問題之程度頗高，故
    其再次陷入犯罪情境之可能性不低，被告之酒精依賴問題頗
    嚴重，建議被告配合適當醫療並積極戒酒等語，有上開彰化
    基督教醫院精神科彰基精鑑字第97080002號精神鑑定報告書
    1 份在卷可按。則被告既係於飲酒後促發本件犯罪，且伊又
    有酒精依賴情形，足徵被告如再飲酒，仍有再次犯罪之虞，
    是如能戒除伊飲酒之習性，當能減少伊犯罪之可能性，因此
    ，本院認被告有施以禁戒處分之必要，爰依刑法第89條之規
    定，宣告令被告入相當處所施以禁戒處分1年，以資矯治。
肆、適用法律依據
一、依刑事訴訟法第299條第1項前段。
二、刑法第321 條第1 項第1 、2 款、第2 項、第25條第2 項、
    第47條第1 項、第41條第1 項前段、第89條。
本案經檢察官張聖傳到庭執行職務
中    華    民    國    97    年    12    月    31    日
                  刑事第五庭          法  官  周淡怡
以上正本證明與原本無異。
如不服本判決應於收受判決後10日內向本院提出上訴書狀，並應
敘述具體理由；其未敘述上訴理由者，應於上訴期間屆滿後20日
內向本院補提理由書（均須按他造當事人之人數附繕本）「切勿
逕送上級法院」。
告訴人或被害人對於判決如有不服具備理由請求檢察官上訴者，
其上訴期間之計算係以檢察官收受判決正本之日期為準。
中    華    民    國    97    年    12    月    31    日
                                      書記官  劉玫金
論罪科刑法條
中華民國刑法第321 條（加重竊盜罪）
犯竊盜罪而有左列情形之一者，處6 月以上、5 年以下有期徒刑
：
一、於夜間侵入住宅或有人居住之建築物、船艦或隱匿其內而犯
    之者。
二、毀越門扇、牆垣或其他安全設備而犯之者。
三、攜帶兇器而犯之者。
四、結夥三人以上而犯之者。
五、乘火災、水災或其他災害之際而犯之者。
六、在車站或埠頭而犯之者。
    前項之未遂犯罰之。


司法院資訊處製作；財團法人民間司法改革基金會備份。
